臺灣板橋地方法院刑事判決　　　　　　 100年度易字第3648號
公　訴　人　臺灣板橋地方法院檢察署檢察官
被　　　告　游志雄
上列被告因違反毒品危害防制條例案件，經檢察官提起公訴（10
0 年度毒偵緝字第534 號），嗣因被告就被訴事實為有罪之陳述
，本院告知被告簡式審判程序之旨，並聽取當事人之意見後，裁
定改依簡式審判程序進行，判決如下：
    主  文
游志雄施用第二級毒品，累犯，處有期徒刑陸月，如易科罰金，
以新臺幣壹仟元折算壹日。
    事  實
一、游志雄前因施用第二級毒品案件，經本院以89年度毒聲字第
    1776號裁定送觀察、勒戒後，認無繼續施用毒品之傾向，於
    民國89年4 月1 日執行完畢釋放出所，並由臺灣板橋地方法
    院檢察署檢察官以89年度毒偵字第747 號為不起訴處分確定
    。惟其於上開觀察、勒戒執行完畢釋放後5 年內，復因於90
    年1 月17日施用第一級、第二級毒品案件，經本院以90年度
    毒聲字第1749號裁定送觀察、勒戒後，認無繼續施用毒品之
    傾向，於91年6 月27日執行完畢釋放出所，並由臺灣板橋地
    方法院檢察署檢察官以91年度毒偵緝字第279 號為不起訴處
    分確定。另因偽造文書案件，經本院以91年度板簡字第1722
    號刑事簡易判決判處有期徒刑3 月確定；復因施用第一級毒
    品案件，經本院以91年度訴字第2065號刑事判決判處有期徒
    刑7 月確定；又因施用第二級毒品案件，經本院以94年度易
    字第1512號刑事判決判處有期徒刑6 月確定；再因妨害公務
    案件，經本院以95年度易字第1399號刑事判決判處有期徒刑
    4 月確定；上開4 案件，嗣經本院以96年度聲減字第3235號
    裁定各減其刑期2 分之1 ，並將上開偽造文書案件與其另所
    犯不應減刑之違反毒品危害防制條例案件所處之刑合併定執
    行刑為有期徒刑3 年1 月，及將上開施用第二級毒品、妨害
    公務案件合併定執行刑為有期徒刑4 月確定，經入監接續執
    行後，於96年11月30日縮刑期滿執行完畢。詎其仍未悛悔，
    復基於施用第二級毒品甲基安非他命之犯意，於100 年3 月
    10日凌晨0 時許至1 時許間之某時，在其位於新北市○○區
    ○○路2 段99之7 號3 樓之住處內，以將甲基安非他命粉末
    置於玻璃球內，再以火置於其下方燒烤使其產生煙霧後加以
    吸食之方式，非法施用甲基安非他命1 次。嗣於100 年3 月
    10日凌晨1 時許，在新北市○○區○○路（起訴書誤載為「
    今城路」）與明德路口為警查獲，經警採集其尿液送驗後，
    檢驗結果呈甲基安非他命類陽性反應，始悉上情。
二、案經新北市政府警察局土城分局報請臺灣板橋地方法院檢察
    署檢察官偵查起訴。
    理  由
壹、程序方面：
    本案被告游志雄所犯係死刑、無期徒刑、最輕本刑為3 年以
    上有期徒刑以外之罪，其於準備程序中就被訴事實為有罪之
    陳述，經法官告知簡式審判程序之旨，並聽取公訴人及被告
    之意見後，本院認無不得或不宜改依簡式審判程序進行之處
    ，爰依刑事訴訟法第273 條之1 第1 項規定，裁定本案改依
    簡式審判程序進行，合先敘明。
貳、實體方面：
一、前揭犯罪事實，業據被告於本院準備程序及審理中均供承不
    諱，且其於上開時、地所採尿液，經送臺灣檢驗科技股份有
    限公司以EIA 酵素免疫分析法初步檢驗，再以GC/MS 氣相層
    析質譜儀法確認檢驗結果，均呈甲基安非他命類陽性反應等
    情，亦有該公司100 年4 月8 日之編號UL/2011/00000000號
    濫用藥物檢驗報告、新北市政府警察局土城分局偵辦毒品案
    尿液編號及姓名對照表、新北市政府警察局查獲毒品案件尿
    液檢體監管紀錄表、新北市政府警察局土城分局毒品案尿液
    送驗流水號登記簿內頁影本在卷可憑（見臺灣板橋地方法院
    檢察署100 年度毒偵字第3275號卷第5 、6 頁、本院卷第35
    、40頁）。被告之自白既有上開證據足資補強，應堪信為真
    實。據此，本案事證明確，被告犯行堪以認定。
二、按施用第一、二級毒品為犯罪行為，毒品危害防制條例第10
    條定有處罰明文。故施用第一、二級毒品者，依前揭規定本
    應科以刑罰。惟基於刑事政策，對合於一定條件之施用者，
    則依同條例第20條、第23條之規定，施以觀察、勒戒及強制
    戒治之保安處分。又毒品危害防制條例於92年7 月9 日修正
    公布，自93年1 月9 日施行，其中第20條、第23條將施用毒
    品之刑事處遇程序，區分為「初犯」及「5 年內再犯」、「
    5 年後再犯」。依其立法理由之說明：「初犯」，經觀察、
    勒戒或強制戒治後，應為不起訴處分或不付審理之裁定；經
    觀察、勒戒或強制戒治執行完畢釋放後，「5 年內再犯」者
    ，因其再犯率甚高，原實施之觀察、勒戒及強制戒治既已無
    法收其實效，爰依法追訴或裁定交付審理。至於經觀察、勒
    戒或強制戒治執行完畢釋放後，「5 年後再犯」者，前所實
    施之觀察、勒戒或強制戒治已足以遮斷其施用毒品之毒癮，
    為期自新及協助其斷除毒癮，仍適用「初犯」規定，先經觀
    察、勒戒或強制戒治之程序。從而依修正後之規定，僅限於
    「初犯」及「5 年後再犯」2 種情形，始應先經觀察、勒戒
    或強制戒治程序。倘被告於5 年內已再犯，經依法追訴處罰
    ，縱其第3 次（或第3 次以上）再度施用毒品之時間，在初
    犯經觀察、勒戒或強制戒治執行完畢釋放5 年以後，已不合
    於「5 年後再犯」之規定，且因已於「5 年內再犯」，顯見
    其再犯率甚高，原實施觀察、勒戒或強制戒治，已無法收其
    實效，即應依該條例第10條處罰。至於第3 次（或第3 次以
    上）施用毒品之時間，是否宜有期間限制？以多久為適宜？
    則分屬刑事政策、專門醫學之範圍，非審判機關所能決定，
    有待循立法途徑解決（最高法院97年第5 次刑事庭會議決定
    要旨參照）。查被告有如事實欄所示於觀察、勒戒執行完畢
    ，及於該觀察、勒戒執行完畢釋放後5 年內再犯施用毒品案
    件，復經法院裁定送觀察、勒戒確定等情，有上開處分書及
    臺灣高等法院被告前案紀錄表在卷可稽，是被告既曾於觀察
    、勒戒執行完畢釋放後「5 年內再犯」施用毒品案件，且經
    法院裁處保安處分確定，又另犯本案施用第二級毒品之犯行
    ，自非屬毒品危害防制條第20條第3 項所定「5 年後再犯」
    之情形，應認檢察官對被告提起公訴，應屬合法，當依法論
    科。
三、論罪科刑部分：
（一）按甲基安非他命屬毒品危害防制條例第2 條第2 項第2 款
      所定之第二級毒品，故核被告所為，係犯上開條例第10條
      第2 項之施用第二級毒品罪。又其為施用甲基安非他命而
      持有之行為，應為其施用之高度行為所吸收，不另論罪。
（二）又被告有前揭事實欄所載之論罪科刑及執行完畢紀錄，有
      臺灣高等法院被告前案紀錄表1 份在卷可按。其受徒刑之
      執行完畢後5 年以內，故意再犯本案有期徒刑以上之罪，
      為累犯，應依刑法第47條第1 項之規定加重其刑。
（三）本院審酌被告前已因施用毒品而經觀察、勒戒及刑事執行
      ，業如上述，可徵其悔意不深，遠離毒品之意志薄弱。惟
      其施用毒品係自戕行為，對他人法益尚無具體危害，及其
      施用毒品之動機，暨犯罪後坦承犯行之態度等一切情狀，
      酌情量處如主文所示之刑，並諭知易科罰金之折算標準，
      以資懲儆。
據上論斷，應依刑事訴訟法第273 條之1 第1 項、第299 條第1
項前段，毒品危害防制條例第10條第2 項，刑法第11條前段、第
47條第1 項、第41條第1 項前段，判決如主文。
本案經檢察官郭峻豪到庭執行職務。
中    華    民    國   100    年    12    月    20    日
              刑事第十五庭  法  官  毛彥程
上列正本證明與原本無異。
如不服本判決，應於判決送達後10日內敘明上訴理由，向本院提
出上訴狀（應附繕本），上訴於臺灣高等法院。其未敘述上訴理
由者，應於上訴期間屆滿後20日內向本院補提理由書「切勿逕送
上級法院」。
                            書記官  翁淑婷
中    華    民    國   100    年    12    月    26    日
附錄本案論罪科刑法條全文：
毒品危害防制條例第10條第2項
施用第二級毒品者，處三年以下有期徒刑。